# 请教陈版，使用权资产及租赁期的确定

提问人：rhlq 时间：2022-09-23 16:06:46
公司 2020 年开始租赁厂房，租金于租期开始日一次性支付，合同约定租期为半年，到目前为止，合同一直在续签。 2021 年公司管理层决定在未来关停该公司，但关停时间未定。请教陈版，公司在 2021 年初是否应当确认使用权资产，如确认，租赁期如何判断

回答人：chenyiwei
由于在 2021 年 1 月 1 日（新租赁准则首次执行日），管理层尚未作出关停的决定，此前的经验是该租约一直会续签，因此在首次执行日，不应考虑日后作出的关停决定，而应继续依据以往历史经验估计剩余租赁期，在此基础上对使用权资产和租赁负债进行初始确认。后续正式作出关停决定时，再考虑调整使用权资产的折旧年限，以及对其计提减值准备等。